臺灣高等法院高雄分院刑事判決　　　　100年度上訴字第643號
上　訴　人
即　被　告　陳建興
選任辯護人　吳春生律師
　　　　　　陳松甫律師
上　訴　人
即　被　告　李啟源
　　　　　　翁家堡
上二人共同
選任辯護人　許龍升律師
上　訴　人
即　被　告　李建志
選任辯護人　劉新安律師
上列上訴人因毒品危害防制條例案件，不服臺灣屏東地方法院99
年度重訴字第18號中華民國100 年3 月11日第一審判決（起訴案
號：臺灣屏東地方法院檢察署98年度偵字第8237號），提起上訴
，本院判決如下：
    主  文
原判決撤銷。
陳建興共同製造第二級毒品，累犯，處有期徒刑柒年貳月；扣案
附表編號2 、3 所示毒品沒收銷燬之；附表編號2 所示鐵鍋、編
號3 所示塑膠桶及編號4 至45所示之物均沒收。
李啟源共同製造第二級毒品，處有期徒刑柒年肆月；扣案附表編
號2 、3 所示毒品沒收銷燬之；附表編號2 所示鐵鍋、編號3 所
示塑膠桶及編號4 至45所示之物均沒收。
翁家堡共同製造第二級毒品，處有期徒刑柒年肆月；扣案附表編
號2 、3 所示毒品沒收銷燬之；附表編號2 所示鐵鍋、編號3 所
示塑膠桶及編號4 至45所示之物均沒收。
李建志共同製造第二級毒品，累犯，處有期徒刑柒年陸月；扣案
附表編號2 、3 所示毒品沒收銷燬之；附表編號2 所示鐵鍋、編
號3 所示塑膠桶及編號4 至45所示之物均沒收。
    事  實
一、陳建興前因持有第二級毒品案件，經臺灣高雄地方法院以95
    年度簡字第3975號判處有期徒刑6 月確定，於民國95年9 月
    12日易科罰金執行完畢。李建志前則因殺人案件，經臺灣屏
    東地方院以93年度少訴字第9 號判處有期徒刑7 年4 月確定
    ，嗣經減刑為有期徒刑3 年8 月確定，於96年12月22日縮刑
    期滿執行完畢。詎陳建興竟不知悔改，明知甲基安非他命係
    毒品危害防制條例第2 條第2 項第2 款所列管之第二級毒品
    ，不得非法持有、製造，竟與真實姓名年籍不詳、綽號「龍
    哥」之成年男子共同基於製造第二級毒品甲基安非他命之犯
    意聯絡，經「龍哥」介紹，先於98年6 月25日前往中國大陸
    珠海地區向某不詳成年人學習製造第二級毒品甲基安非他命
    之技術，於同年7 月1 日返國後，再於同年8 月28日委由郭
    潮龍（由檢察官另行偵辦）透過「京宸房屋仲介公司」不知
    情之經理邱正良之仲介，向不知情之黃恩滿承租坐落屏東縣
    屏東市○○○路○段451 巷9 弄15號房屋，作為製造第二級
    毒品甲基安非他命之場所（由郭潮龍與不知情之黃恩滿姐夫
    蕭原和簽訂房屋租賃契約，租期自98年9 月1 日起至99年8
    月31日止為期1 年，每月租金新臺幣《下同》7,000 元，押
    租金1 萬4,000 元）；「龍哥」則先在位於屏東縣三地門鄉
    口社村某工寮內（已燒毀）製成含麻黃素及假麻黃素之液態
    物後，再於98年10月間通知陳建興前往載運回前揭租屋處進
    行後續之加工製造，陳建興並於98年10月間某日，邀同具有
    犯意聯絡之李啟源、翁家堡、李建志等人在上揭租屋處共同
    製造甲基安非他命（其中翁家堡、李建志於98年6 月25日曾
    與陳建興一同前往中國大陸地區，並於同年7 月1 日返國）
    ，而李啟源、翁家堡、李建志均明知甲基安非他命係第二級
    毒品，不得非法持有、製造，仍予以允諾之，於此期間內，
    陳建興並前往高雄、屏東等處購買製造甲基安非他命毒品所
    需之化學原料，而將前開載回之液態物以煮沸摻入食鹽、檸
    檬酸、氯化鈀、硫酸鋇等化學原料，再放入冰箱內冷凍，待
    結晶後取出，復以脫水機脫水、電風扇風乾及報紙曬乾之方
    式，製造第二級毒品甲基安非他命成品，李啟源、翁家堡、
    李建志等人則擔任將半成品放入冰箱內冷凍、脫水機脫水、
    電風扇風乾及清洗保鮮盒、鍋具等製毒工具，李建志另負責
    接送陳建興、李啟源、翁家堡等人往返該址，陳建興則與「
    龍哥」約定事成後五五拆帳。嗣員警接獲情資，至上開屏東
    縣屏東市○○○路○段451 巷9 弄15號房屋附近埋伏，於98
    年11月7 日11時50分許，見李建志駕駛車牌號碼8116-WU 號
    自用小客車搭載陳建興、李啟源、翁家堡，自陳建興、李啟
    源居住之屏東縣屏東市○○○路1 巷27號，返回前開屏東縣
    屏東市○○○路○段451 巷9 弄15號租屋處1 樓車庫內，於
    將關上鐵門之際，埋伏員警見機不可失，乃上前查緝，在陳
    建興身上查獲與本案無關如附表編號1 所示第三級毒品愷他
    命5 包，復徵得陳建興等人同意搜索，在上開租屋處1 、2
    、3 樓內，扣得如附表編號2 至45所示製造完成之第二級毒
    品甲基安非他命暨陳建興所有供其等製造甲基安非他命犯罪
    所用之物，及與本案無關如附表編號46所示甲基安非他命吸
    食器1 組，而查悉上情。
二、案經屏東縣政府警察局移送臺灣屏東地方法院檢察署檢察官
    偵查起訴。
    理  由
壹、證據能力部分：
一、證人黃恩滿、蕭原和、邱正良及同案被告陳建興、李啟源於
    偵查中具結後向檢察官所為之證述，證人均未曾提及檢察官
    在偵查中有不法取供情事，亦查無該證據作成時有何違法情
    事，並無顯有不可信之情況，依刑事訴訟法第159 條之1第2
    項之規定，應適宜為本案之證據而有證據能力。
二、按鑑定人由審判長、受命法官或檢察官就下列之人選任1人
    或數人充之：就鑑定事項有特別知識經驗者。經政府機關委
    任有鑑定職務者；鑑定之經過及其結果，應命鑑定人以言詞
    或書面報告；法院或檢察官得囑託醫院、學校或其他相當之
    機關、團體為鑑定，或審查他人之鑑定，並準用第203 條至
    第206 條之1 規定，刑事訴訟法第198 條、第206 條第1項
    、第208 條第1 項分別定有明文。本判決下列所引內政部警
    政署刑事警察局（下稱刑事警察局）鑑定書，雖係被告以外
    之人於審判外之書面陳述，然刑事警察局係臺灣高等法院檢
    察署關於毒品鑑定之概括選任鑑定機關，此有臺灣高等法院
    檢察署92年9 月9 日檢文允字第09 21001203 號函附之「臺
    灣高等法院檢察署檢察長概括選任鑑定機關表列」足參，則
    上開鑑定書，為刑事訴訟法第159 條第1 項規定之例外情形
    ，應有證據能力。
三、按被告以外之人於審判外之陳述，雖不符刑事訴訟法第159
    條之1 至之4 之規定，然經當事人於審判程序同意作為證據
    ，法院審酌該言詞陳述或書面陳述作成時之情況，認為適當
    者，亦得為證據，同法第159 條之5 第1 項定有明文。除上
    開所述外，本判決下列所引用之證據，屬被告以外之人在審
    判外陳述之傳聞證據部分，除依刑事訴訟法第159 條之1 至
    第159 條之4 規定得為證據者外，其餘業經被告、辯護人及
    檢察官於本院審理中，就卷內各項證據（含傳聞證據、非傳
    聞證據及符合法定傳聞法則例外之證據），均明示同意有證
    據能力（見本院卷第79-81 頁），基於尊重當事人對於傳聞
    證據之處分權及證據資料愈豐富愈有助於真實發現之理念，
    本院審酌該等證據作成時情況，並無違法取證之瑕疵，且無
    顯不可信之情形，以之作為證據應屬適當，自均有證據能力
    ，而得採為認定被告犯罪事實之證據。至被告李啟源於98年
    11月7 日警詢自15分1 秒至23分50秒部分之陳述（見98年度
    偵字第8237號卷卷一《偵一卷》第77-78 頁），筆錄所載與
    其陳述不符部分，業經原審法院當庭勘驗該部分警詢錄音光
    碟（見原審卷第68頁背面-71 頁），則被告李啟源該部分陳
    述，應以原審勘驗內容為準，一併敘明。
貳、認定犯罪事實所憑之證據及理由：
一、上開製造第二級毒品甲基安非他命之犯行，業據被告陳建興
    於警詢、偵查、原審及本院審理中均坦承不諱；被告李啟源
    固供承有清洗脫水機、鍋子、保鮮盒及倒垃圾等行為，被告
    翁家堡坦承有清洗保鮮盒、鍋子及倒垃圾等行為，被告李建
    志供承為警查獲當日有開車載送被告陳建興、李啟源、翁家
    堡至往屏東縣屏東市○○○路○段451 巷9 弄15號租屋處之
    行為，惟被告李啟源、翁家堡、李建志等三人均否認有何製
    造第二級毒品甲基安非他命之犯行，均辯稱：其等不知道被
    告陳建興在前揭租屋處製造第二級毒品甲基安非他命云云。
二、經查：
(一)、被告陳建興與「龍哥」共同基於製造第二級毒品甲基安非他
    命之犯意聯絡，經由「龍哥」介紹，由陳建興先於98年6 月
    25日，前往中國大陸珠海地區向某不詳成年人學習製造第二
    級毒品甲基安非他命之技術，陳建興於同年7 月1 日返國後
    ，再於同年8 月28日委由郭潮龍（由檢察官另行偵辦）透過
    「京宸房屋仲介公司」不知情之經理邱正良之仲介，向不知
    情之黃恩滿承租坐落屏東縣屏東市○○○路○段451 巷9 弄
    15號房屋，作為製造第二級毒品甲基安非他命之場所（由郭
    潮龍與不知情之黃恩滿姐夫蕭原和簽訂房屋租賃契約書，租
    期自98年9 月1 日起至99年8 月31日止為期1 年，每月租金
    7,000 元，押租金1 萬4,000 元）；「龍哥」則先在屏東縣
    三地門鄉口社村某工寮內（已燒毀），製成含麻黃素及假麻
    黃素之液態物後，再於98年10月間某日通知陳建興前往載回
    上開租屋處進行後續之加工製造，於此期間內，陳建興並前
    往高雄、屏東等處購買製毒所需化學原料，並將載回之液態
    物以煮沸摻入食鹽、檸檬酸、氯化鈀、硫酸鋇等化學原料後
    ，放入冰箱內冷凍，待結晶後取出，復以脫水機脫水、電風
    扇風乾及報紙曬乾之方式，製造第二級毒品甲基安非他命毒
    品，被告陳建興與「龍哥」約定事成後五五拆帳；嗣於98年
    11月7 日11時50分許，被告李建志駕駛車牌號碼8116-WU 號
    自用小客車搭載被告陳建興、李啟源、翁家堡等人，前往前
    揭位於屏東縣屏東市○○○路○段451 巷9 弄15號承租之製
    毒處所內，於將關上鐵門之際為警查獲，並在該址扣得如附
    表編號2 至45所示已製造完成之甲基安非他命毒品及被告陳
    建興所有供製造第二級毒品甲基安非他命所用之原物料及相
    關製毒器具之事實，業據被告陳建興於警詢、檢察官偵查中
    、原審及本院審理時自白在卷（見偵一卷第17-23 、104-10
    6 、226-229 頁、98年度偵字第8237號卷卷二《偵二卷》第
    9-16頁、原審卷第41頁背面、本院卷第72、141-148 頁），
    且為被告李啟源、翁家堡、李建志等人於本院審理中所不爭
    執，復經證人即屋主黃恩滿、黃恩滿之姐夫蕭原和及房屋仲
    介邱正良等人分別於檢察官偵查中證述綦詳（見偵二卷第15
    9-160 、53-55 、160-161 頁），並有搜索扣押筆錄、扣押
    物品目錄表、現場照片、房屋租賃契約書（見偵一卷第8-9
    、10-14 、91-102頁、偵二卷第45-52 頁）及附表編號2 所
    示鐵鍋、編號3 所示塑膠桶、編號4 至45所示製毒相關原物
    料暨器具等物扣案可資佐證。又扣案附表編號2 、3 所示晶
    體及液體經送驗結果均檢出含有第二級毒品甲基安非他命成
    分等情，有刑事警察局98年12月31日刑醫字第0980159775號
    鑑定書（見偵一卷第387-388 頁）附卷可憑，足見被告陳建
    興前揭任意之自白核與事實相符，被告陳建興共同製造第二
    級毒品之事實，應堪認定。
(二)、又關於甲基安非他命之製造方式，一般有紅磷法及滷化、氫
    化、純化之3 階段方法。其中紅磷法較為簡單，此種方法係
    以感冒藥中的麻黃素當作原料，加熱反應完即係液態安非他
    命，經萃取後再純化結晶，即成顆粒狀之甲基安非他命。而
    3 階段方法之製造過程為：(一)滷化反應步驟：鹽酸麻黃素（
    前段原料）經溶劑（如丙酮、乙醚等）浸溶後，再加亞硫醯
    二氯經攪拌器攪拌，再經溶洗過濾風乾後，可製成氯假麻黃
    素（為前段主要產物）；(二)氫化反應步驟：氯假麻黃素（中
    段原料）加入催化劑（如氯化鈀，俗稱鈀金及硫酸鋇等）與
    緩衝液（如醋酸鈉加醋酸等）後，置於壓力攪拌桶內，通入
    氫氣進行氫化反應，即可將氯假麻黃素轉化成甲基安非他命
    ，俟反應完成後再經側孔燒瓶過濾之，並以氫氧化鈉調酸鹼
    值，即可製得含有甲基安非他命毒品成分之「滷水」（即黑
    色水溶液，俗稱「黑水」或「黑油」，為中段主要產物）；
    (三)純化再結晶步驟：甲基安非他命「滷水」經加熱設備熬煮
    ，再加入食鹽後，置於冰箱（或冷凍櫃）低溫冷凍，甲基安
    非他命結晶會漸漸生成，將之結晶物簡單予以脫水風乾，即
    可製得甲基安非他命結晶，此為本院辦理製造毒品等刑事審
    判業務職務經驗上所知之事項。且證人即被告陳建興於警詢
    證稱：「製造甲基安非他命要有3 個階段，我只會第3 階段
    ，第3 階段是『滷水』煮沸80度加鹽，煮沸後就放入冰箱，
    等待它成結晶體，再用脫水機風乾，並鋪在白報紙曬乾。」
    、「製造甲基安非他命的先驅原料麻黃及假麻黃，是98
    年10月間我跟綽號『龍哥』一起去屏東縣三地門鄉口社村某
    處工寮（該工寮我帶同警方有前去拍照）載運的；我是製造
    最後階段，將『滷水』加熱到80度，一直加鹽下去直到鹽沒
    辦法溶化為止，再將『滷水』倒出來至保鮮盒內與鹽分離，
    在將保鮮盒內之『滷水』放置冰箱內等候結晶，『滷水』結
    晶後倒入脫水機內脫乾水分，再將結晶之甲基安非他命鋪散
    在白報紙上讓白報紙吸乾水分，甲基安非他命乾燥後如果不
    夠白再加『滷水』加熱，將檸檬酸加入漂白，『滷水』加熱
    後加入氯化鈀，使產生化學變化結合在一起，『滷水』加熱
    時測酸鹼值不足7 度時，慢慢加入硫酸鋇調到酸鹼值7 度。
    」等語綦詳（見偵一卷第20頁、偵二卷第11、16頁），已明
    確證述本件製造甲基安非他命之製程。佐以員警在前揭租屋
    處確有查扣如附表所示之含有甲基安非他命成分之「結晶」
    、「滷水」與快速爐、瓦斯爐、加熱器、壓縮機、冰箱、脫
    水機等加熱、冷凍、脫水等相關設備暨硫酸鋇、氯化鈀、檸
    檬酸等化學物品及玻璃燒杯、濾紙等以3 階段方法製造甲基
    安非他命等相關原物料、器具等物品，足認本件係以滷化、
    氫化、純化之3 階段方法製造甲基安非他命無訛。又扣案附
    表編號2 、3 所示晶體、液體均檢出第二級毒品甲基安非他
    命成分，並參諸上開甲基安非他命3 階段方法之製程說明，
    可知扣案之晶體、液體係製程階段之先後所呈現不同態樣，
    且由附表編號2 所示含甲基安非他命成分之結晶體狀物，乃
    經滷化、氫化、純化階段所生等情，足見被告陳建興等人前
    揭製造甲基安非他命之製程，已因純化結晶取得甲基安非他
    命晶體，而達製造第二級毒品甲基安非他命既遂之程度，亦
    可認定。
(三)、被告李啟源、翁家堡、李建志雖否認與被告陳建興共同製造
    第二級毒品甲基安非他命之犯行，並以前詞置辯，然查：
  1.被告李啟源於98年11月7 日警詢供稱：「我幫忙陳建興1個
    多月，約自（98年）10月中旬開始，是陳建興找我去幫忙的
    」、「（紙是放在那邊是做那個，吸那個，吸結晶體的水？
    ）因為看那個紙也知道。」、「（那麼多張？）那個紙看也
    知道，…」、「我是去那邊幫忙搬東西，搬冰箱、脫水機。
    」、「（你搬1 次而已，1 次就定位，裡面『黑水』也是陸
    陸續續搬進去的，對不對？一定也是你們有人搬的啊，不可
    能沒有人搬，自己會生在那邊，你剛剛就是這樣講的啊？）
    對，不過他們做的過程（指製造『滷水』、『黑水』之過程
    ）我們都不知道啊。」、「（你是不知道他做的過程，但是
    你已經有看到那些東西在那裡了，對不對？）對。」、「（
    那個『黑水』已經來在哪裡了，對不對？）是。」、「（只
    是等結晶，你是拿去脫水機給它脫水而已，對不對？）對。
    」、「（這個過程是你有看到而已，你有看到把這個東西搬
    去脫水機那樣而已？）對。」、「（你只有負責這個工作，
    對不對？脫水後，東西是不是你拿起來的？）對。」、「（
    對啊，裡面是否都是結晶體？）對。」、「（結晶體之後，
    你就拿給陳建志了？）…我拿給陳建興。」、「（之後是否
    是用大張紙拿，還是怎樣拿？烘乾後，東西你怎麼拿給他？
    ）烘乾後，東西拿給他這樣而已。」、「（東西烘乾後，你
    是拿什麼東西拿給他的？）我是用樓上紅紅的罐子裝而已」
    等語，業經原審勘驗被告李啟源98年11月7 日警詢錄音光碟
    無訛，並有原審勘驗筆錄在卷可稽（見原審卷第68頁背面-
    第71頁）；復於98年11月7 日檢察官偵查中證稱：「（提示
    扣押物品目錄表）這些東西都是今天早上在現場查扣的無誤
    ，這些東西都是陳建興的；從（98年）10月中開始，房子還
    沒有東西時就有去該製毒處所，我去幫忙他整理房子；今早
    扣押的這些工具、『滷水』、不鏽鋼鍋、爐具、冰箱等物，
    是我後來陸續幫他搬進去的；對於陳建興剛才說我有幫他脫
    水及清洗器具，沒有意見；我10月底才知道他製造甲基安非
    他命。」等語（見偵一卷第107 頁），可知被告李啟源於警
    詢及檢察官偵查中，已自承有搬運前揭供製造甲基安非他命
    所用之冰箱、脫水機及「滷水」等物，而參與製造甲基安非
    他命過程中所需之脫水、結晶、烘乾等製程，且於行為之時
    已知悉被告陳建興係在從事製造第二級毒品甲基安非他命之
    犯行無訛。再參諸證人即同案被告陳建興於警詢證稱：「甲
    基安非他命是我製作的，李啟源在旁邊幫我」等語（見偵一
    卷第20頁）；證人即同案被告翁家堡於檢察官偵查中亦證稱
    ：「那些機器大部分都是陳建興及李啟源在操作」等語（見
    偵一卷第110 頁），均足徵被告李啟源確有參與本件製造第
    二級毒品甲基安非他命之構成要件行為，並非僅止於協助被
    告陳建興清洗製毒所需之脫水機、保鮮盒、鍋子等器具及倒
    垃圾之輔助行為；基此，被告李啟源前揭所辯，顯係卸責之
    詞，不足採信。
  2.被告翁家堡確有與被告陳建興、李啟源等人，共同將前開製
    造第二級毒品甲基安非他命所用之冰箱、脫水機及「黑水」
    等物搬運至前開從事製造毒品之作租屋處等情，業據被告翁
    家堡於檢察官偵查中供稱：「對於李啟源及陳建興說我有幫
    他們把製毒工具搬進該房子內，我沒有意見，我確實有幫他
    們搬。」等語（見偵一卷第109 頁）；並經證人即同案被告
    李啟源於檢察官偵查中證稱：「扣押的這些工具、『滷水』
    、不繡鋼鍋、爐具、冰箱等物，是我後來陸續幫他（指被告
    陳建興）搬進去的，翁家堡也有幫他搬，我去搬時有看見；
    翁家堡還有幫忙倒垃圾及洗那些鍋爐器具。」等語（見偵一
    卷第107 頁）；及同案被告陳建興於原審審理時證稱：「李
    啟源說：『冰箱、脫水機是我與翁家堡、李啟源等人搬進去
    的』，所言是正確的。」等語（見原審卷第103 頁背面）。
    佐以被告翁家堡於警詢供述：「我在該房屋（指前揭製毒之
    租屋處）已經出入1 個星期，都是陳建興、李啟源等人一同
    前往；我『每天前往1 次，早上過去，下午離開』，我都與
    陳建興、李啟源等人一起前往」等語（見偵一卷第58、61
    頁），顯見被告翁家堡係「每日」均與被告陳建興等人前往
    上揭製毒處所，且係「早上過去」至「下午才離開」，與被
    告陳建興、李啟源等人共處於該製毒場所之時間甚長，被告
    翁家堡並非僅止於偶爾前往該製毒場協助被告陳建興清洗保
    鮮盒、鍋子、倒拉圾等輔助行為或短暫停留片刻，而係與被
    告陳建興、李啟源等人「每日同進出該製毒場所」，衡情應
    係在該址內與被告陳建興等人共同從事製造甲基安非他命毒
    品無訛，否則被告陳建興豈會輕易容許與其等共同製毒品不
    相干之閒雜人等，與其等「每日早上至下午」全程停留在該
    製毒場所內，徒增其等製毒犯行被查覺而遭查獲判刑之風險
    。再參以被告陳建興於本院審理中供稱：「我在製毒過程中
    會產生臭味，我有買空氣清淨器及芳香劑，但味道也是要一
    、二天才會散去。」等語（見本院卷第119-120 頁）；且被
    告翁家堡於檢察官偵查中亦供稱：「我至前揭租屋處時，除
    有聞到芳香劑之味道外，尚有酸酸之味道。」等語（見偵一
    卷第110 頁），衡以被告翁家堡前有施用甲基安非他命之經
    驗及前科紀錄，業經被告翁家堡於警詢供陳在卷（見警卷第
    59頁），並有臺灣高等法院被告前案紀錄表在卷可按（見原
    審卷第15-16 、92頁、本院卷第39-40 頁），顯見被告翁家
    堡對於甲基安非他命之氣味，應相當熟悉，對於被告陳建興
    在前揭租屋處從事製造甲基安非他命乙事，當悉數知情。又
    屏東縣政府警察局鑑識課人員在前揭製毒處所（即屏東市○
    ○○路○段451 巷9 弄15號）2 樓客廳桌面所採集之吸管、
    煙蒂檢出同一男性DNA-STR 型別與被告翁家堡型別相符之事
    實，亦有刑事警察局98年12月25日刑醫字第0980160002號鑑
    驗書暨照片附卷可參（見偵一卷第360-361 頁、本院卷第
    164 頁）。再稽之卷附查獲現場照片，顯示：該址1 樓：
    係擺設2 台冷凍櫃（即冰箱）、脫水機及裝「滷水」用之塑
    膠水桶等，且該2 台冷凍櫃之拉門係全透明式，一般人可輕
    易從外觀看出內部放置「滷水」；該址2 樓：有製造毒品
    過程測試酸鹼之試紙，並安裝監視錄影系統以便隨時掌握屋
    （門）外之動態，地上放置製造毒品過程中加熱「滷水」所
    需之瓦斯快速爐、電熱器、鐵鍋等器具及待加溫之「滷水」
    ，另在2 樓廁所內擺放製造毒品過程使用之鐵桶等器具；
    該址3 樓：放置製造毒品過程所使用之水桶、過濾網（紙）
    等物之事實，則有前揭扣押物品清單、目錄表及現場照片（
    見偵一卷第93、95-98 頁）等在卷可憑；而上揭製毒所需之
    「滷水」、冷凍櫃（冰箱）、脫水機、裝「滷水」用之塑膠
    水桶、測試酸鹼度之試紙、加熱「滷水」之瓦斯快速爐、電
    熱器、鐵鍋等器具及隨時掌握屋外動態之監視錄影系統等，
    係分別置放於該址第1 、2 、3 樓等處，並未另以他物遮掩
    ，任何進出該址之人，即可經由內部擺設看出該址與一般家
    庭住宅有別，而係專門從事供製造毒品之處所，被告翁家堡
    既係具有施用甲基安非他命經驗之成年人，對此當悉數知情
    ，此乃未悖於社會經驗法則之合理認定；此與前述被告翁家
    堡有參與搬運「扣押之製毒工具、滷水、不繡鋼鍋、爐具、
    冰箱」及「與被告陳建興、李啟源等人每天前往1 次，早上
    過去，下午離開」等情相互勾稽，均足徵被告翁家堡與被告
    陳建興、李啟源等人具有共同製造第二級毒品甲基安非他命
    之犯意聯絡，並長時間共處於該製毒場所，共同參與本件製
    造甲基安非他命毒品之犯行甚明。從而，被告翁家堡前揭所
    辯，亦係卸責之詞，並無可採。
  3.被告李建志於98年11月7 日為警查獲之前，曾於98年10月初
    某日被告陳建興遷移至前開租屋處時，即與蔡佳賓等人為被
    告陳建興搬運彈簧床、桌子、沙發、電視等物前往該址（即
    屏東縣屏東市○○○路○段451 巷9 弄15號）等情，業經被
    告李建志於警詢供述明確（見偵二卷第107 頁），並經證人
    蔡佳賓於警詢、檢察官偵查中及被告陳建興於原審審理時證
    述綦詳（見偵二卷第127 、140 頁、原審卷第104 頁）；而
    製造甲基安非他命毒品係屬犯罪行為，且刑責甚重，製造甲
    基安非他命之行為人，應會對不相關或不信任之第三人予以
    保密等情，業據證人即被告陳建興於原審審理中證述陳在卷
    （見原審卷第102 頁）；又被告陳建興承租前揭處所係為供
    其等製造甲基安非他命使用等情，業經本院認定如前，衡情
    被告陳建興應不會輕易讓不相干之第三人進出該處所，然被
    告陳建興竟甫於租屋後不久，即允許被告李建志自由進出該
    址，而本件製毒相關之「滷水」、冷凍櫃、脫水機、塑膠水
    桶、測試酸鹼度試紙、瓦斯快速爐、電熱器、鐵鍋等器具又
    分別置放於該址第1 、2 、3 樓等處，並未另以他物遮掩，
    任何進入該址之人均可輕易看出該址係在從事製造毒品（已
    如前述），且於本件查獲之日，被告李建志亦親自駕車搭載
    被告陳建興、李啟源及翁家堡等人前往上址製毒處所，並一
    同駕車進入前揭處所內，於快關上鐵門之際為警查獲，被告
    李建志當日並非單純順道搭載陳建興等人前往該址門口後即
    自行離去等情，業據證人即查獲員警韓光龍於原審證述綦詳
    （見原審卷第115 頁），並有現場查獲照片（見偵一卷第91
    頁）附卷可稽，顯見被告李建志並非偶一前往該製毒處所，
    且被告陳建興等人在該址製毒前後，均不避諱被告李建志進
    入該址。甚至被告陳建興於98年6 月25日，經由綽號「龍哥
    」之共犯之介紹，專程搭機前往中國大陸珠海地區向不詳人
    士學習本件製造第二級毒品甲基安非他命技術之時（98 年6
    月25日出境、同年7 月1 日入境），另邀同被告李建志、翁
    家堡等人一同出國（被告李建志、翁家保坦承與被告陳建興
    一同出國前往中國大陸珠海地區，惟否認有偕同被告陳建興
    向某不詳人士學習製毒技術）等情，業據被告陳建興於本院
    審理中供述在卷（見本院卷第73頁），並有被告陳建興、翁
    家堡、李建志等三人之出入境資訊連結作業查詢清單在卷可
    稽（見偵一卷第297-298 、301 頁），足見被告李建志與被
    告陳建興、翁家堡等人關係匪淺，且彼此之間並不避諱
    本件製造毒品之犯行甚明，綜上各節相互勾稽，已可合理懷
    疑被告李建志已明確知悉被告陳建興等人係在該址從事製造
    甲基安非他命犯行，而與被告陳建興等人，就本件製造甲基
    安非他命毒品之犯行，具有犯意聯絡及行為分擔。
  4.再者，員警於98年11月7 日在上揭屏東縣屏東市○○○路○
    段451 巷9 弄15號搜索時，在該址2 樓客廳查扣之「黑膠手
    套」3 只，其中1 只經送驗結果，檢出DNA-STR 型別與被告
    李建志之DNA-STR 型別相符之事實，此有刑事警察局98年12
    月25日刑醫字第0980160002號鑑驗書在卷可按（見偵一卷第
    306-361 頁）。參以，證人即被告陳建興於警詢證稱：「我
    製造甲基安非他命過程時要戴手套」等語（見偵二卷第13頁
    ）；並於本院審理時證稱：「扣案之3 只黑膠手套都是我買
    的，是我在製造毒品的時候要戴」等語（見本院卷第119 頁
    ），顯見被告陳建興係為專供本件製造甲基安非他命毒品使
    用，才購買扣案之3 只黑色塑膠材質手套甚明，蓋被告陳建
    興等人所負責之製造毒品流程，係屬第3 階段之「純化」製
    程，製造暨脫水過程中手部會接觸到「滷水」、硫酸鋇、氯
    化鈀、檸檬酸等化學物品，其等為避免手部經常接觸到此類
    含有化學成分等液體，故需特別購買具有「防水性質」之「
    塑膠材質手套」使用甚明；惟員警在前揭製毒品處所2 樓客
    廳查扣之黑膠手套3 只，其中1 只經送驗結果，竟檢出DNA-
    STR 型別與被告李建志之DNA-STR 型別相符。再稽之該址2
    樓內，除擺設沙發椅外，並有製造甲基安非他命毒品過程測
    試酸鹼度之試紙、掌握屋（門）外動態之監視系統，地上並
    放置製造甲基安非他命過程中加熱「滷水」所需之瓦斯快速
    爐、電熱器、鐵鍋等器具及待加溫「滷水」等情，已詳如前
    述，並有該址2 樓查獲當時之現場照片及扣案3 只黑色塑膠
    手套暨照片在卷可憑（見偵一卷第94-97 頁、本院卷第162
    頁正反面）；佐以證人即被告陳建興上揭於警詢及原審審理
    中證稱「我製造甲基安非他命過程時要戴手套；扣案之3 只
    黑膠手套都是我買的，是我在製造毒品的時候要戴」等語，
    顯見被告李建志於98年11月7 日為警查獲前，除在被告陳建
    興遷移至前開租屋處時，有搬運彈簧床、桌子、沙發、電視
    等物進入該址外，嗣於被告陳建興載回「滷水」後，在該址
    從事製造毒品過程中，被告陳建志亦確有參與製造毒品之行
    為，否則其又何需配戴被告陳建興專供本件製造甲基安非他
    命毒品所用之具有隔絕化學藥劑等液體功能之黑色塑膠手套
    ；況被告李建志於本院審理中，亦坦承有配戴該紙黑色塑膠
    手套之事實（見本院卷第76、151 頁），足見被告李建志確
    有與被告陳建興等人共同製造扣案之甲基安非他命毒品。
  5.被告李建志雖辯稱：「因其去那邊搬家時，手部做除去刺青
    雷射受傷，才配戴手套」云云。然查，經本院當庭勘驗被告
    李建志左手背，發現仍有「鳥型」之刺青圖騰等情，有本院
    勘驗筆錄暨照片在卷可憑（見本院卷第122 、155-156 頁）
    ，是被告李建志辯稱：「其手部曾做除去刺青雷射受傷」云
    云是否屬實，已有疑義。且被告李建志於原審審理中供稱：
    「其替被告陳建興搬家所使用的手套，其並不知道來源，係
    於現場看到有該手套，就戴起來了」云云（見原審卷第132
    頁）；然依被告李建志於警詢所述，其幫被告陳建興所搬運
    之物，皆係「彈簧床、桌子、沙發、電視」等大型且笨重之
    物，若被告李建志斯時確係手部有傷，因怕感染始配戴手套
    （見偵二卷第110 頁被告李建志於警詢之供述），且證人蔡
    佳賓於檢察官偵查中證稱：「被告李建志開貨車載其，自被
    告陳建興原住處幫忙搬沙發、床頭櫃、床過去上揭租屋處」
    等語（見偵二卷第140 頁），被告李建志既係自「外地」將
    前揭家具等物搬往被告陳建興之前揭「租屋處」，衡情被告
    李建志在搬運家具之前，應會事先將其左手作好包紮或自行
    備妥足以保護手部傷口之已消毒之合適乾淨手套，以保護手
    部傷口，豈會自搬運家具之起運點迄至上址租屋處，均未慮
    及要購買手套配戴，俟將家具等物品搬運至上揭租屋處2 樓
    客廳目的地後，才忽然想到要配戴手套，並隨手拿取被告陳
    建興所購買專供其等製造甲基安非他命毒品所用之扣案「黑
    色塑膠手套」，顯與一般經驗法則不符。況且，被告李建志
    所搬運之物品皆係沙發等粗重、乾燥之家具，衡諸一般家具
    業於搬運家具過程中，若有配戴手套之必要，大部分會選擇
    配戴「棉（布）質」之手套，才能達到保護手部之目的，鮮
    少有配戴與皮膚緊貼密合、不透氣「塑膠性質」手套之情形
    ，蓋配戴「塑膠手套」，非但無法達到保護手部傷口之目的
    ，並易使已受傷之皮膚部位，因搬運過程中「皮膚」與「塑
    膠手套」間密合所產生之磨擦力，而傷及雷射之舊傷口；反
    觀一般從事醫護、清潔或洗滌人員，為避免手部長時間接觸
    含有「化學藥劑成份」之液體或水分，才會選擇配戴具有「
    防水性質之膠質手套」，此乃一般人配戴「棉（布）質」及
    「塑膠材質」手套之不同處。據此，倘若被告李建志果因去
    除手部刺青而雷射受傷，則其為了避免搬運家具使舊傷口受
    到影響，衡情被告李建志應自被告陳建興原住處「開始搬運
    家具之初」，即事先配戴足以避免傷及舊傷口之乾淨手套，
    而不是到「搬運終點」才臨時拾起前揭專供製毒使用之扣案
    「黑色塑膠手套」配戴，被告李建志前揭所辯，明顯違反一
    般人之經驗法則，且與常情不符，不足採信；足徵被告李建
    志與被告陳建興等人共同在前揭處所製造甲基安非他命，係
    為了避免在製造毒品過程中，其手部會直接碰觸到「滷水」
    等化學藥劑，才會在前揭製毒處配戴扣案之「黑色塑膠手套
    」之事實，應可認定。
  6.至被告陳建興於本院審理中雖證稱：「你搬進去製毒處所至
    98 年11 月7 日被查獲止，李建志只有幫我搬家那次及查獲
    那次去該製毒處所；查獲那天因朋友向我借車，我沒有車子
    ，正好李建志開車到我家，所以我請他開車載我去上揭製毒
    處所」云云。然查，於前揭製毒租屋處2 樓所查扣被告李建
    志配戴之黑色塑膠手套，係被告陳建興購買專供本件製造甲
    基安非他命毒品使用，且依被告李建志搬運之家具材質、過
    程等情觀之，可知被告李建志並非配戴該紙黑色塑膠手套搬
    運家具，而係為阻絕製造毒品過程中接觸到「滷水」等化學
    藥劑或水分，才會在製毒現場配戴黑色塑膠手套；再佐以被
    告李建志於查獲當日駕車搭載被告陳建興、李啟源及翁家堡
    等人前往上址製毒處所，並一同駕車進入前揭處所內，於關
    上鐵門之際為警查獲等情，已如前述，顯見被告李建志當日
    並非單純搭載陳建興等人前往該址，否則其大可於搭載被告
    陳建興等三人抵達該址門口後，即自行離去，豈會與被告陳
    建興等三人一同進入屋內，並放下鐵門，凡此均非「順便搭
    載」一詞所能合理解釋。至被告陳建興於本院審理中另證稱
    ：「李啟源、翁家堡都是在我製造完毒品隔日才前幫我清洗
    器具，並無製造完毒品當天清理之情形」云云；惟被告李啟
    源確有參與製造第二級毒品甲基安非他命之構成要件行為，
    並非僅止於協助被告陳建興清洗製毒所需之脫水機、保鮮盒
    、鍋子等器具及倒垃圾之輔助行為；另被告翁家堡已於警詢
    明確供述：「我都是陳建興、李啟源等人一同前往該製毒租
    屋處，我每天前往1 次，早上過去，下午離開」等語，可見
    被告翁家堡並非偶爾才前往該製毒場協助被告陳建興清洗保
    鮮盒、鍋子、倒拉圾等輔助行為或短暫停留片刻，而係與被
    告陳建興、李啟源等人「每日同進出該製毒場所」甚明，均
    已詳如前述；佐以被告陳建興於原審審理中證稱：「我與李
    啟源已認識十多年；與被告翁家堡認識達五、六年；我覺得
    製造甲基安非他命之犯行應該保密，倘有人要加入製毒行為
    ，信任關係很重要，我不會讓不相關或不信任的人知道製毒
    地點」等語（見原審卷第102 頁正反面），且被告陳建興既
    會讓被告李啟源、翁家堡及李建志等人進出該製毒處所，顯
    見被告李啟源、翁家堡及李建志等人均係被告陳建興可信賴
    而具有共同製造前揭毒品犯意聯絡之共犯，至為灼然。從而
    ，被告陳建興前揭證詞，無非係基於同案被告在場壓下，為
    迴護被告李建志及迎合被告李啟源、翁家堡之辯詞所為不實
    證詞，均無可足，自難逕執為有利被告李建志、李啟源及翁
    家堡等人有利之認定。
(四)、又依被告李啟源於警詢供稱：「我是於98年10月中旬左右由
    被告陳建興找我去幫忙的」等語（見原審卷第69之勘驗被告
    李啟源98年11月7 日警詢錄音光碟）；被告翁家堡於98年11
    月7 日警詢供稱：「我已經在該址出入1 個星期」等語（見
    偵一卷第58頁），並於同日檢察官偵查中供稱：「我第1 次
    到現場是1 星期前，我有看到第2 台冰箱、脫水機、滷水還
    有鍋爐…」等語（見偵一卷第109-110 頁）；另被告李建志
    於警詢及檢察官偵查中均供稱：「其大約於98年10月初左右
    搬床鋪等家具前往上揭租屋處」等語（見偵二卷第107 頁）
    ；再參酌被告陳建興亦供承「於98年10月間，由『龍哥』通
    知其載運「滷水」前往上揭租屋處加工，於此期間內，其並
    至高雄、屏東等處購買所需之化學原料」等情，綜合被告陳
    建興等四人前揭供詞，堪認其等係於98年10月間某日，才確
    定有本件共同製造第二級毒品甲基安非他命之犯意聯絡，並
    為上述之行為分擔無訛。
三、綜上所述，被告李啟源、翁家堡、李建志上揭所辯，顯係卸
    責之詞，不足採信。本件事證明確，被告陳建興、李啟源、
    翁家堡、李建志及綽號「龍哥」之成年男子，共同製造第二
    級毒品甲基安非他命之犯行，洵堪認定，應依法論科。
、論罪科刑及撤銷改判之理由：
一、按甲基安非他命係屬毒品危害防制條例第2 條第2 項第2 款
    列管之第二級毒品，是核被告陳建興、李啟源、翁家堡、李
    建志所為，均係犯毒品危害防制條例第4 條第2 項之製造第
    二級毒品罪。被告陳建興、李啟源、翁家堡、李建志於製造
    第二級毒品甲基安非他命後，復進而持有，其等持有之低度
    行為均為製造之高度行為所吸收，均不另論罪。被告陳建興
    、李啟源、翁家堡、李建志就上開製造第二級毒品甲基安非
    他命之犯行，與綽號「龍哥」之成年男子間，具有犯意聯絡
    及行為分擔，皆應論以共同正犯。又被告陳建興就上揭製造
    甲基安非他命之犯行，於偵查及審理中均自白，爰依毒品危
    害防制條例第17條第2 項之規定，減輕其刑；至被告李啟源
    、翁家堡及李建志等人於審理中均否認有何共同製造甲基安
    非他命毒品犯行，均無毒品危害防制條例第17條第2 項自白
    減輕其刑之適用。被告陳建興前因持有第二級毒品案件，經
    臺灣高雄地方法院以95年度簡字第3975號判處有期徒刑6 月
    確定，於95年9 月12日易科罰金執行完畢；被告李建志前則
    因殺人案件，經臺灣屏東地方法院以93年度少訴字第9 號判
    處有期徒刑7 年4 月確定，嗣經減刑為有期徒刑3 年8 月確
    定，於96年12月22日縮刑期滿執行完畢等情，有臺灣高等法
    院被告前案紀錄表在卷可稽，其二人等於有期徒刑執行完畢
    後5 年內，均故意再犯本件有期徒刑以上之罪，均為累犯，
    皆應依刑法第47條第1 項之規定加重其刑（法定本刑為無期
    徒刑部分均不得加重）；被告陳建興部分，並與前揭減輕部
    分，依法先加後減之。
二、被告陳建興雖主張「其於員警查獲前即自首犯罪」云云。惟
    查，本案係員警係員警林泳亨依據民眾檢舉情資開始偵辦，
    且於查獲前1 日，員警韓光龍等人即至被告陳建興前揭承租
    之屏東縣屏東市○○○路○段451 巷9 弄15號附近埋伏，迄
    至翌日即98年11月7 日11時50分許，見被告陳建興等四人駕
    車進入該處，且聞到刺鼻安摩尼亞酸酸之味道，韓光龍因認
    情資可靠，乃待被告陳建興等四人乘坐之車輛進入屋內，鐵
    門即將關上之際，一舉上前查緝並表明身分，斯時，韓光龍
    見1 樓右邊大門旁有2 只大冰箱，內置塑膠器皿，盛有黑色
    物品，依其之前承辦類似案件之經驗，即知該黑色物品乃製
    造甲基安非他命之「滷水」後，經韓光龍詢問被告陳建興，
    陳建興始承認有製造甲基安非他命之行為等情，業經證人即
    承辦員警韓光龍於原審審理中證述綦詳（見原審卷第115 頁
    正反面）。且證人即另一名承辦員警林泳亨於原審審理中亦
    證述：「本案是我們接獲民眾報案查獲的，報案人說有聞到
    很重的製造毒品的刺鼻味道，當時報案人有跟我們說確定的
    位置，我們就聲請檢察官指揮偵辦；接獲報案後，我們同仁
    有去那邊聞味道，聞到刺鼻的味道，我們同仁就判斷那就是
    製造毒品的味道，所以懷疑那是在製造甲基安非他命」等語
    （見原審卷第97頁背面- 第99頁背面）。依證人韓光龍、林
    泳亨上揭證述內容，可知員警於被告陳建興等四人抵達該址
    前，已根據客觀事證，對該處所係供製造甲基安非他命毒品
    有所懷疑，復於進入該址後，於被告陳建興自承從事製造毒
    品犯罪之前，即已見供作製造毒品甲基安非他命之「滷水」
    等相關原物料及製毒器具，足見員警韓光龍等人，於被告陳
    建興承認本件製毒犯行之前，對駕車進入該處所之告陳建興
    等四人涉有製造毒品犯行，已因有確切之根據而產生合理之
    可疑，雖被告陳建興於證人韓光隆詢問其是否有製造毒品犯
    行時予以承認，亦難認其所為合於刑法自首之要件。又本件
    既以被告陳建興於偵查及審判中均自白上開犯行，應依毒品
    危害防制條例第17條第2 項規定減輕其刑；縱使被告陳建興
    前揭製造第二級毒品犯行，雖同時符合自首要件，但自首必
    然自白犯罪，亦僅適用較有利之毒品危害防制條例第17條第
    2 項規定減輕其刑（最高法院100 年度台上字第3033號判決
    意旨參照），就同一法律評價之事實，自不宜重複評價，並
    無遞減輕其刑之問題，一併指明。
三、原判決以被告陳建興等四人共同製造第二級毒品甲基安非他
    命之罪證明確，而予論罪科刑，固非無見；惟查：(一)被告陳
    建興係於98年10月間某日，方確定與被告李啟源、翁家堡、
    李建志等人基於共同製造甲基安非他命之犯意聯絡，而為本
    件製造毒品犯行；原判決認定係98年8 月間某日，已有違誤
    ；(二)被告陳建興所有供本件製造甲基安非他命毒品所用之冰
    箱（即冰櫃）共2 台；原判決僅沒收1 台（見原判決第21頁
    之附表編號43），復未將被告陳建興所購買供本件製造毒品
    所用之黑色塑膠手套3 只一併宣造沒收，亦同有疏漏。被告
    陳建興上訴意旨指摘原判決量刑過重，另被告李啟源、翁家
    堡、李建志等人均否認上揭犯行，雖均無理由，惟原判決既
    有上開可議之處，自應由本院將原判決撤銷。本院審酌被告
    陳建興等四人均明知甲基安非他命毒品對於人體之健康具有
    危害，向為政府嚴令禁絕流通，竟無視於政府制定毒品危害
    防制條例之立法美意及毒品對於自身健康之戕害及國家對於
    杜絕毒品犯罪之禁令；被告陳建興竟圖一己私人利益，與綽
    號「龍哥」之成年男子共謀並主導本件製造甲基安非他命毒
    品犯行，戕害國民健康與社會治安，並參酌其犯後於偵查及
    審理中均坦承全部犯行之犯後態度；另被告李啟源、翁家堡
    、李建志雖係受被告陳建興之邀才參與其等製毒行為，犯罪
    情較被告陳建興為輕；並參酌被告陳建興等人製成之毒品數
    量、犯罪動機、目的等一切情狀，爰量處被告陳建興有期徒
    刑7 年2 月，被告李啟源、翁家堡各有期徒刑7 年4 月，被
    告李建志有期徒刑7 年6 月。扣案附表編號2 、3 所示含有
    甲基安非他命成分之晶體及液體，應依毒品危害防制條例第
    18條第1 項前段之規定沒收銷燬之（至送驗耗損之毒品則無
    庸再宣告沒收）。另扣案附表編號2 所示鐵鍋、編號3 所示
    塑膠桶及編號4 至45所示之物，均係被告陳建興所有，且係
    供本件製造第二級毒品甲基安非他命所用之物等情，業經被
    告陳建興供承在卷，並經本院認定如前，均依毒品危害防制
    條例第19條第1 項之規定宣告沒收。至扣案附表編號1 、46
    所示之物，經核與被告陳建興等四人前揭製造第二級毒品甲
    基安非他命之犯行無涉，爰不予宣告沒收，一併敘明。
據上論結，應依刑事訴訟法第369 條第1 項前段、第364 條、第
299 條第1 項前段，毒品危害防制條例第4 條第2 項、第17條第
2 項、第18條第1 項前段、第19條第1 項，刑法第11條、第28條
、第47條第1 項，判決如主文。
本案經檢察官張益昌到庭執行職務。
中    華    民    國   100    年    7     月    12    日
                  刑事第四庭    審判長法  官  蕭權閔
                                      法  官  吳進寶
                                      法  官  唐照明
以上正本證明與原本無異。
如不服本判決應於收受本判決後10日內向本院提出上訴書狀，其
未敘述上訴理由者，並得於提起上訴後10日內向本院補提理由書
狀（均須按他造當事人之人數附繕本）「切勿逕送上級法院」。
中    華    民    國   100    年    7     月    12    日
                                      書記官  黃琳群
附錄本判決論罪科刑法條：
《毒品危害防制條例第4條第2項》
製造、運輸、販賣第二級毒品者，處無期徒刑或 7 年以上有期
徒刑，得併科新臺幣 1 千萬元以下罰金。
┌──────────────────────────────────┐
│附表：                                                              │
│查扣地點為屏東縣屏東市○○○路○ 段451 巷9 弄15號（除附表編號2 、20、│
│43 等 物係於該處1 樓查獲；附表編號29係於該處3 樓查獲外，其餘之物均係│
│於該處2 樓查獲）：                                                  │
├──┬──────────┬────────┬───────────┤
│編號│ 物品名稱及數量     │備註            │沒收與否之理由及依據  │
├──┼──────────┼────────┼───────────┤
│ 1  │第三級毒品愷他命5 包│證據：內政部警政│與本案無關，不予沒收。│
│    │（驗前總毛重3.06公克│署98年12月25日刑│                      │
│    │，包裝塑膠袋總重約  │醫字第0980160002│                      │
│    │1.25公克）          │號鑑驗書（見偵一│                      │
│    │                    │卷第387 至388 頁│                      │
│    │                    │，現場編號12-1至│                      │
│    │                    │12-5）          │                      │
├──┼──────────┼────────┼───────────┤
│ 2  │褐色晶體（經檢出第二│證據：內政部警政│褐色晶體為第二級毒品，│
│    │級毒品甲基安非他命，│署98年12月25日刑│應依毒品危害防制條例第│
│    │以鐵鍋包裝，驗前毛重│醫字第0980160002│18條第1 項前段規定，沒│
│    │4,246.00公克，包裝鐵│號驗書（見偵一卷│收銷燬之。包裝用之鐵鍋│
│    │鍋重1894.00 公克，純│第387 至388 頁，│1 只，係被告陳建興所有│
│    │度約93% ，驗前純質淨│現場編號1 ）    │，供本件犯罪所用之物（│
│    │重約2,187.36 公克） │                │業據被告陳建興供陳在卷│
│    │                    │                │，見偵一卷第105 頁），│
│    │                    │                │應依毒品危害防制條例第│
│    │                    │                │19 條 第1 項規定宣告沒│
│    │                    │                │收。                  │
├──┼──────────┼────────┼───────────┤
│ 3  │褐色液體7 桶（均檢出│證據：內政部警政│褐色液體為第二級毒品，│
│    │第二級毒品甲基安非他│署98年12月25日刑│應依毒品危害防制條例第│
│    │命，均以塑膠桶包裝。│醫字第0980160002│18條第1 項前段規定，沒│
│    │現場編號3 至8 ：驗前│號鑑驗書（見偵一│收銷燬之。包裝用之塑膠│
│    │總毛重19萬5,570.00公│卷第387 至388 頁│桶7 只，係被告陳建興所│
│    │克，包裝塑膠桶總重約│，現場編號3 至9 │有，供本件犯罪所用之物│
│    │8,049.58公克，純度約│）              │（業據被告陳建興供陳在│
│    │1%，驗前總純質淨重約│                │卷，見偵一卷第105 頁）│
│    │1,875.20公克。現場編│                │，應依毒品危害防制條例│
│    │號9 ：驗前毛重7,980.│                │第19條第1 項規定宣告沒│
│    │00公克，包裝塑膠桶重│                │收。                  │
│    │674.58公克，純度約1%│                │                      │
│    │，驗前純質淨重約73.0│                │                      │
│    │5 公克）            │                │                      │
├──┼──────────┼────────┼───────────┤
│ 4  │褐色晶體（檢驗出氯化│證據：內政部警政│為共犯陳建興所有，供本│
│    │鈉成分，未檢出第二級│署98年12月25日刑│件犯罪所用之物（此業據│
│    │毒品甲基安非他命。含│醫字第0980160002│被告陳建興供明在卷，見│
│    │塑膠盒，驗前毛重2,45│號鑑驗書（見偵一│偵一卷第105 頁、偵二卷│
│    │2.00公克，包裝塑膠盒│卷第387 至388 頁│第10至16頁），應依毒品│
│    │重352.00公克）      │，現場編號2 ）  │危害防制條例第19條第1 │
│    │                    │                │項規定宣告沒收。      │
├──┼──────────┼────────┼───────────┤
│ 5  │硫酸鋇1 瓶          │                │同上                  │
├──┼──────────┼────────┼───────────┤
│ 6  │暗紅色粉（瓶上標示有│證據：內政部警政│同上                  │
│    │氯化鈀分成）1 瓶    │署98年12月25日刑│                      │
│    │                    │醫字第0980160002│                      │
│    │                    │號鑑驗書（見偵一│                      │
│    │                    │卷第387 至388 頁│                      │
│    │                    │，現場編號10）  │                      │
├──┼──────────┼────────┼───────────┤
│ 7  │檸檬酸0.5 公斤      │                │同上                  │
├──┼──────────┼────────┼───────────┤
│ 8  │活性碳1 公斤        │                │同上                  │
├──┼──────────┼────────┼───────────┤
│ 9  │食用精鹽13包        │                │同上                  │
├──┼──────────┼────────┼───────────┤
│ 10 │塑膠管2 條          │                │同上                  │
├──┼──────────┼────────┼───────────┤
│ 11 │試紙2 盒            │                │同上                  │
├──┼──────────┼────────┼───────────┤
│ 12 │口罩4 片            │                │同上                  │
├──┼──────────┼────────┼───────────┤
│ 13 │夾鍊袋2 包          │                │同上                  │
├──┼──────────┼────────┼───────────┤
│ 14 │白報紙1 捆          │                │同上                  │
├──┼──────────┼────────┼───────────┤
│ 15 │長尾夾25支          │                │同上                  │
├──┼──────────┼────────┼───────────┤
│ 16 │不鏽鋼鍋（大、小）共│                │同上                  │
│    │5 件                │                │                      │
├──┼──────────┼────────┼───────────┤
│ 17 │快速爐1 組          │                │同上                  │
├──┼──────────┼────────┼───────────┤
│ 18 │小瓦斯爐1 組        │                │同上                  │
├──┼──────────┼────────┼───────────┤
│ 19 │鹽巴約3.5 公斤      │                │同上                  │
├──┼──────────┼────────┼───────────┤
│ 20 │塑膠保鮮盒（方形）22│                │同上                  │
│    │盒                  │                │                      │
├──┼──────────┼────────┼───────────┤
│ 21 │玻璃調適瓶（大）1 件│                │同上                  │
├──┼──────────┼────────┼───────────┤
│ 22 │玻璃調適杯（大）2 件│                │同上                  │
├──┼──────────┼────────┼───────────┤
│ 23 │玻璃調適杯（小）1 件│                │同上                  │
├──┼──────────┼────────┼───────────┤
│ 24 │玻璃燒杯（小）1 件  │                │同上                  │
├──┼──────────┼────────┼───────────┤
│ 25 │鐵盤1 件            │                │同上                  │
├──┼──────────┼────────┼───────────┤
│ 26 │塑膠鏟1 組          │                │同上                  │
├──┼──────────┼────────┼───────────┤
│ 27 │大方形塑膠盒4 件    │                │同上                  │
├──┼──────────┼────────┼───────────┤
│ 28 │圓形保鮮盒4 件      │                │同上                  │
├──┼──────────┼────────┼───────────┤
│ 29 │塑膠桶20件          │                │同上                  │
├──┼──────────┼────────┼───────────┤
│ 30 │塑膠杓子1 支        │                │同上                  │
├──┼──────────┼────────┼───────────┤
│ 31 │玻璃攪棒1 支        │                │同上                  │
├──┼──────────┼────────┼───────────┤
│ 32 │溫度計2 支          │                │同上                  │
├──┼──────────┼────────┼───────────┤
│ 33 │塑膠攪棒2 支        │                │同上                  │
├──┼──────────┼────────┼───────────┤
│ 34 │瓦斯桶1 桶          │                │同上                  │
├──┼──────────┼────────┼───────────┤
│ 35 │壓縮機1 臺          │                │同上                  │
├──┼──────────┼────────┼───────────┤
│ 36 │加熱器1 臺          │                │同上                  │
├──┼──────────┼────────┼───────────┤
│ 37 │電子磅秤2 臺        │                │同上                  │
├──┼──────────┼────────┼───────────┤
│ 38 │空氣濾淨器1 臺      │                │同上                  │
├──┼──────────┼────────┼───────────┤
│ 39 │脫水機2 臺          │                │同上                  │
├──┼──────────┼────────┼───────────┤
│ 40 │電風扇1 臺          │                │同上                  │
├──┼──────────┼────────┼───────────┤
│ 41 │監視器1 組          │                │同上                  │
├──┼──────────┼────────┼───────────┤
│ 42 │監視螢幕1 臺        │                │同上                  │
├──┼──────────┼────────┼───────────┤
│ 43 │冰箱2臺             │                │同上                  │
├──┼──────────┼────────┼───────────┤
│ 44 │濾紙1 盒            │                │同上                  │
├──┼──────────┼────────┼───────────┤
│ 45 │黑色塑膠手套3只     │                │同上                  │
├──┼──────────┼────────┼───────────┤
│ 46 │吸食器1 組（經檢驗含│證據：內政部警政│與本案無關，不予沒收。│
│    │有第二級毒品甲基安非│署98年12月25日刑│                      │
│    │他命成分）          │醫字第0980160002│                      │
│    │                    │號鑑驗書（見偵一│                      │
│    │                    │卷第387 至388 頁│                      │
│    │                    │，現場編號11）  │                      │
└──┴──────────┴────────┴───────────┘